---
title: "homework1"
author:
  - "3170102187"
  - 孙晨旭
documentclass: ctexart
output:
  rticles::ctex:
    fig_caption: yes
    number_sections: yes
#目录    toc: yes
classoption: "hyperref,"
---

```{r setup, message = FALSE, include=FALSE}
library(tidyverse)
library(DAAG)
```


# Iowa dataset
```{r}
iowa.df<-read.csv("~/github/Rcourse_1/data/Iowa.csv",sep = ';')
dim(iowa.df)  #rows and columns
colnames(iowa.df)
iowa.df[5,7]
iowa.df[2,]
```

# Syntax and class-typing
a.
```{r}
vector1 <-c("5","12","7","32")
max(vector1)
sort(vector1)
#sum(vector1) error
```
摘录自 Help中的R:Relational Operators:" Comparison of strings in character vectors is lexicographic within the strings using the collating sequence of the locale in use"说明字符串依照字典序进行比较，因此排序和取最大值是合理的，而sum函数不允许字符串输入因此报错。


b.
```{r}
vector2 <- c("5",7,12)
class(vector2)
#vector2[2] + vector2[3] error
```

向量结构中元素拥有相同数据类型，后续输入的7和12被转化为字符串类型，因此不可做加法运算。
```{r}
dataframe3 <- data.frame(z1="5",z2=7,z3=12)
dataframe3[1,2] + dataframe3[1,3]
```
dataframe结构中元素类型任意，因此输入的数字可以做加法。

```{r}
list4 <- list(z1="6", z2=42, z3="49", z4=126)
list4[[2]]+list4[[4]]
#list4[2]+list4[4] error
class(list4[2])
```
list中的元素由两个方括号提取，使用单个方括号则返回一个单元素的list。

# Working with functions and operators
a.
```{r}
seq(1,10000,372) # in increments of 372
seq(1,10000,length.out = 50) #exactly 50 numbers
```

```{r}
rep(1:3,times = 3)
rep(1:3,each = 3)
```
times参数控制一个向量整体重复循环，each参数控制向量中每个元素依次重复循环。


# MB.Ch 1.2. 
```{r}
orings_d <- orings[c(1,2,4,11,13,18),]
ggplot(data = orings_d,aes(x = Temperature,y = Total)) + 
  geom_col() + 
  coord_cartesian(xlim = c(50,75))
```
```{r}
ggplot(data = orings,aes(x = Temperature,y = Total)) + 
  geom_col()+ 
  coord_cartesian(xlim = c(50,81))
```


# MB.CH 1.4. ais data frame
```{r}
str(ais)
which(is.na(ais)) #no missing values
```
```{r}
ais.t <- table(ais$sex,ais$sport)
which(ais.t[1,]/ais.t[2,]>2 |ais.t[1,]/ais.t[2,]<0.5)
```
\noindent 不平衡的项目即为上述四个（包含仅有一种性别的项目）。

# MB.Ch 1.6. Manitoba.lakes data frame

(a)
```{r}
attach(Manitoba.lakes)
plot(log2(area) ~ elevation, pch=16, xlim=c(170,280))
text(log2(area) ~ elevation, labels=row.names(Manitoba.lakes), pos=4)
text(log2(area) ~ elevation, labels=area, pos=2)
title("Lakes in Manitoba with logarithmical area-scale")
```


(b)
```{r}
plot(area ~ elevation, pch=16, xlim=c(170,280), ylog=T)
text(area ~ elevation, labels=row.names(Manitoba.lakes), pos=4, ylog=T)
text(area ~ elevation, labels=area, pos=2, ylog=T)
title("Lakes in Manitoba with logarithmical elevation-scale")
```

# MB.Ch 1.7. Manitoba.lakes data frame

```{r}
dotchart(log2(area),labels =  row.names(Manitoba.lakes),xlim = c(9,14.7))
text(1:9~log2(area), labels=area, pos=3)
title("Area of Each Lake in Manitoba with Logarithmic scale")
```

```{r}
dotchart(area,labels =  row.names(Manitoba.lakes),xlim = c(0,25300))
text(1:9~area, labels=area, pos=3)
title("Area of Each Lake in Manitoba with linear scale")
```
# MB.Ch 1.8. Manitoba.lakes data frame
```{r}
sum(area) 
```

