---
title: "homework2"
author:
  - "3170102187"
  - 孙晨旭
documentclass: ctexart
output:
  rticles::ctex:
#    fig_caption: yes
    number_sections: yes
#    toc: yes
classoption: "hyperref,"
---
```{r setup, include=FALSE}
library(tidyverse)
library(DAAG)
```



# Loading and cleaning
a.
```
ca_pa <- read_csv("~/github/Rcourse_1/data/calif_penn_2011.csv")
```
```{r,message=FALSE,include=FALSE}
ca_pa <- read_csv("~/github/Rcourse_1/data/calif_penn_2011.csv")
```
b.rows and columns
```{r ,message=F}
dim(ca_pa)
```
c.
```{r}
tail(colSums(apply(ca_pa,c(1,2),is.na)))
```
apply函数将is.na()作用于ca_pa的每一个元素，colSums()统计每一列中为na类型的元素个数。

d.e.
```{r}
ca_pa_1<-na.omit(ca_pa)
(delete_nrows = nrow(ca_pa)-nrow(ca_pa_1))
```

f.
```{r}
sum(apply(ca_pa,c(1,2),is.na))
sum(rowSums(apply(ca_pa,c(1,2),is.na))!=F)
```
c中统计为每一列中na的数量，累加后为na元素的数量。由于每一行可以包含多个na，所以，最终统计至少包含一个na的行数为670,所以(c),(e)相符。

# This Very New House
\par\noindent a.
```{r}
ca_pa_1 %>% ggplot(aes(x = Median_house_value,y = Built_2005_or_later,
                       col = Built_2005_or_later)) +
  geom_col(position = "dodge") + 
  theme(legend.position = "none")
```

b.
```{r}
ca_pa_1 %>% ggplot(aes(x = Median_house_value,y = Built_2005_or_later,
                       col = Built_2005_or_later))+
  geom_col(position = "dodge") +
  facet_wrap(~STATEFP,scales = "free")+
  theme(legend.position = "none")
```


# Nobody Home
a.
```{r}
ca_pa_2 <- ca_pa_1 %>% mutate(Vacancy_rate = Vacant_units/Total_units)
summary(ca_pa_2$Vacancy_rate)
```
b.
```{r}
ca_pa_2 %>% ggplot(aes(x = Median_house_value,y = Vacancy_rate
                       ,col = Vacancy_rate)) +
  geom_col() + 
  theme(legend.position = "none")
```

c.
```{r}
ca_pa_2 %>% ggplot(aes(x = Median_house_value,y = Vacancy_rate,
                       col = Vacancy_rate)) + 
  geom_col() + 
  theme(legend.position = "none") + 
  facet_wrap(~STATEFP,scales = "free")
```
可以看出，加州各个价位的房子都有空闲，而宾州的空房子主要集中在较低价位。此外，结合房屋建造的时间，说明可能宾州新建的房屋空闲概率较大。



# COUNTYFP
a.
前一个循环用于找出ca_pa中为于加州Alameda County的数据下标，后一个循环根据以上下标提取出相应Median_house_value这一列的数据,最后求中位数。
b.
```{r}
median((ca_pa_1 %>% filter(STATEFP == "06",COUNTYFP=="001"))$Median_house_value)
```

# MB.Ch 1.11.
```{r}
gender <- factor(c(rep("female", 91), rep("male", 92)))
table(gender)
```
```{r}
gender <- factor(gender, levels=c("male", "female"))
table(gender)
```
```{r}
gender <- factor(gender, levels=c("Male", "female"))
# Note the mistake: "Male" should be "male"
table(gender)
```
```{r}
table(gender, exclude=NULL)
```
```{r}
rm(gender)
```
首先建立一个factor类型的数据gender，其中前91个为"female"后92个为"male"。之后重新设置levels,若能在gender内找到，就正常返回，若有设定外的levels则将其返回为NA。  默认下table不显示NA的值，有关NA的输出由参数useNA控制。最后一个操作中exclude=NULL参数表示不排除任何数据，但却将useNA默认为"ifany"，若NA个数为正，此时就会输出一个<NA>levels。



# MB.Ch 1.12.
```{r}
exceed <- function(x,cutoff){
  sum(x>cutoff)/length(x)
}
exceed(1:100,60)
exceed(1:100,0)
exceed(1:100,19.5)
```


# MB.Ch.1.18.

```{r,include=FALSE}
library(MASS)
```

```{r}
cbind(Treatment = unstack(Rabbit, Treatment ~ Animal)[,1],
      Dose = unstack(Rabbit, Dose ~ Animal)[,1],
      unstack(Rabbit, BPchange ~ Animal))
```

